臺灣高等法院刑事判決　　　　　　　　96年度上訴字第3057號
上　訴　人　臺灣板橋地方法院檢察署檢察官
上　訴　人
即　被　告　丙○○
　　　　　　　　　　另案於臺灣台北看守所
被　　　告　乙○○
上列上訴人因被告等違反毒品危害防制條例案件，不服臺灣板橋
地方法院95年度訴字第3750號，中華民國96年6月21日第一審判
決（起訴案號：臺灣板橋地方法院檢察署95年度偵字第24383號
），提起上訴，本院判決如下：
    主  文
原判決關於丙○○部分撤銷。
丙○○轉讓第一級毒品，累犯，處有期徒刑壹年肆月，減為有期
徒刑捌月，扣案第一級毒品海洛因（驗餘淨重壹點壹伍公克，純
質淨重零點捌公克）、第二級毒品安非他命（驗餘淨重肆點貳
玖貳公克）均沒收銷燬之，裝盛海洛因外包裝二只，安非他命外
包裝一只均沒收。
其餘上訴駁回。
    事  實
一、丙○○前因連續施用第一級、第二級毒品案件，經原審法院
    以九十一年訴字第一四四一號判決分別判處有期徒刑八月、
    六月，應執行有期徒刑一年一月確定，於民國九十三年十一
    月七日縮短刑期執行完畢。詎明知海洛因、甲基安非他命係
    毒品危害防制條例中之第一、二級毒品，不得轉讓，竟仍基
    於轉讓第一級毒品海洛因、第二級毒品安非他命之犯意，分
    別（一）於九十五年十月十六日，在臺北縣板橋市新海橋旁
    ，無償轉讓海洛因一包（約○點一公克）予乙○○（所涉施
    用毒品犯行部分，另案由檢察官偵辦）施用；（二）於九十
    五年十月十七日，在臺北縣板橋市○○路○段五十巷三十六
    號樓下，無償轉讓海洛因一包（約○點一公克）予乙○○施
    用；（三）於九十五年十月十八日，在臺北縣板橋市○○路
    ○段五十巷三十六號十八樓之七，無償轉讓海洛因二包（共
    毛重一點七公克、驗餘淨重一點一五公克，純質淨重零點三
    八公克）、安非他命一包（毛重四點三二五公克，驗餘淨重
    四點二九二公克）予乙○○。嗣於九十五年十月十八日下午
    八時許，乙○○在臺北縣板橋市○○○路介壽公園內，與一
    名不詳姓名女子交談中，惟該女子驚見員警到來，倉皇離去
    ；經警見乙○○行跡可疑，上前盤檢而當場查獲，並扣得乙○○持有之海洛因二包（驗餘淨重一點一五公克，純質淨重
    零點三八公克）、安非他命一包（驗餘淨重四點二九二公克
    ），及其供施用毒品之注射針筒一支。乙○○偕同員警前往
    臺北縣板橋市○○路○段五十巷三十六號十八樓之七，經屋
    主壬○○同意搜索，而查獲丙○○因施用而持有之海洛因一
    包（驗餘淨重一點二八公克）、安非他命一包（淨重四點四
    公克，毛重四點八三四公克，驗餘重四點八○九公克）、分
    裝袋十六只、安非他命吸食器一組、分裝匙一支等物。
二、案經臺北縣政府警察局刑事警察大隊報請臺灣板橋地方法院
    檢察署檢察官偵查起訴。
    理  由
一、證據能力：
（一）被告乙○○於本院辯稱：警察查獲時，有踢我下部，作筆
      錄時有做勢打我等語（本院卷第三四頁反面），似指遭警
      刑求逼供，然被告乙○○於偵訊、原審準備程序調查時，
      卻未曾主張之，反而於偵訊稱：所言實在等語（偵卷第五
      七頁），於原審準備程序調查時稱：警察說丙○○都承認
      了，說什麼事情她都要攬下來，不關我的事，我想要交保
      ，想說看她怎樣，我第一次發生這種事不知該怎麼辦等語
      （原審卷第二六頁），衡諸現今國人權利意識高漲，倘真
      有此事，豈會不出而主張？反稱所言實在，或想交保等語
      ？是其指遭刑求，已非無疑，且其於本院準備程序又稱：
      證據沒有非法取得等語（本院卷第三四頁），再者，原審
      傳訊逮捕被告乙○○之警員甲○○、己○○時，被告乙○○並未指稱係其二人，反稱是第三位警察踢他等語（原審
      卷第七九頁），本院即再傳喚證人即承辦警員之一辛○○
      ，其證稱：我們查獲被告乙○○時，沒有人踢他下部，作
      筆錄時也沒人作勢要打他等語（本卷第六二頁），被告乙○○即改稱：是戊○○警員踢我下部，作勢要打我等語（
      本院卷第六二頁反面），本院再傳喚證人即警員戊○○，
      其證稱：沒有踢乙○○下部，也沒有作勢打他，如果有，
      他可以向檢察官告訴等語（本院卷第八七頁正反面），證
      人即製作被告乙○○警詢筆錄之警員丁○○、庚○○均證
      稱：作筆錄時，沒有看到戊○○對被告乙○○大小聲，或
      作勢要打他，他們二人是分開訊問等語（本院卷第六八至
      六九頁），是被告乙○○此部分所辯，即與上開證據不符
      ，尚不足採，至於被告丙○○亦附和稱：作筆錄時戊○○
      有作勢要打乙○○等語（本院卷第六二頁反面），惟其與
      被告乙○○分別偵訊，是否能分心注意到被告乙○○之偵
      訊情況，已非無疑，何況又與上開證據不符，尚難採信。
      是被告乙○○之刑求抗辯，顯不可採。
（二）被告丙○○及乙○○於警詢、偵訊之供述，分別屬於該管
      司法警察、檢察官本於刑事訴訟法規定之偵查犯罪權限，
      對之於偵查中所為調查、訊問而製作之紀錄文書，衡諸其
      作成之情況，均無顯不可信之情況，並無受有強暴、脅迫
      、恐嚇、詐欺甚且疲勞訊問等不正方法，違反其等意願取
      供之情事，且被告二人僅爭執其證明力，而非證據能力（
      原審卷第一三三頁，本院卷第三四頁，第四九頁反面），
      ，依刑事訴訟法第一百五十九條之五條規定，自有證據能
      力。
二、撤銷改判部分：
（一）訊據被告丙○○矢口否認於上述時地轉讓第一級毒品海洛
      因、第二級毒品甲基安非他命予乙○○施用之犯行，辯稱
      ：係與乙○○共同出資購買毒品，警偵訊係為維護乙○○
      ，所言不實云云。惟查：
    被告丙○○分別於九十五年十月十六日、九十五年十月十
      七日，在臺北縣板橋市新海橋旁、臺北縣板橋市○○路○
      段五十巷三十六號樓下，無償轉讓海洛因（各約○點一公
      克）予乙○○施用，於九十五年十月十八日，在臺北縣板
      橋市○○路○段五十巷三十六號十八樓之七，無償轉讓海
      洛因二包（共毛重一點七公克）、安非他命一包（毛重四
      點三二五公克）乙○○之事實，分別據被告乙○○及被告
      丙○○於警詢中及檢察官偵訊時供明在卷（偵卷第十頁、
      第十六頁、第五十五頁、第五十六頁），且互核相符。觀
      諸證人即同案被告乙○○於警詢陳稱：向丙○○拿過海洛
      因及安非他命，第一次於九十五年十月十六日在板橋市新
      海橋旁，我向丙○○拿海洛因一包，重量約○點一公克，
      沒有付錢。第二次於九十五年十月十七日在板橋市後火車
      站中山路一段五十巷三十六號樓下，我向丙○○拿海洛因
      一包，重量約○點一公克，沒有付錢。第三次於九十五年
      十月十八日十七時五十分，在臺北縣板橋市○○○路介壽
      公園，即被警方查獲地點，取出以衛生紙包覆海洛因二包
      、安非他命一包，注射針筒一支等語（偵卷宗第十六頁）
      ；於偵訊稱：施用毒品都是丙○○給我的，她沒有跟我收
      錢，給過二、三次都是海洛因及安非他命。且都是從九十
      五年九月以後迄今的事等語（偵卷第五十六頁），被告丙○○於警詢稱：乙○○稱：第一次於九十五年十月十六日
      在板橋市新海橋旁，我向丙○○拿海洛因一包，重量約○
      點一公克，沒有付錢。第二次於九十五年十月十七日在板
      橋市後火車站中山路一段五十巷三十六號樓下，我向丙○○拿海洛因一包，重量約○點一公克，沒有付錢。第三次
      於九十五年十月十八日十七時五十分，在臺北縣板橋市○○○路介壽公園，即被警方查獲地點，取出以衛生紙包覆
      海洛因二包、安非他命一包，注射針筒一支等語，正確無
      誤等語（偵卷第十頁），於偵訊稱：共交給乙○○海洛因
      三次。安非他命一次。都是最近這一、二個月的事，我都
      沒有跟他收錢等語（偵卷第五十五頁）。其二人對犯罪時
      間，地點，轉讓毒品種類、數量等犯罪私密情事，均供陳
      一致，倘非親身經歷，何能如此？
    扣案毒品，經送行政院衛生署管制藥品管理局及法務部調
      查局鑑定後，認扣案之物品確係第一級毒品海洛因及第二
      級毒品安非他命，有行政院衛生署管制藥品管理局九十五
      年十二月二十四日管檢字第○九五○○一一九七八號鑑定
      書、法務部調查局九十五年十二月二十四日調科壹字第○
      九五二三○五二三四○號鑑定書各一份在卷可按（原審卷
      第六十三頁至七十頁），足認其二人確知何者為安非他命
      ，何者為海洛因，應無誤認誤述之虞，是其二人上開所述
      即可採信。
    證人即同案被告乙○○於原審或稱：警察說丙○○都承認
      了，說什麼事情她都要攬下來，不關我的事，我想要交保
      ，想說看她怎樣，我第一次發生這種事不知該怎麼辦等語
      （原審卷第二六頁），或稱：警詢丙○○好像要承擔全部
      責任，我覺得好像被設計等語（原審卷第七八頁），或稱
      ：未向被告丙○○拿第一級毒品海洛因、第二級毒品安非
      他命，警詢時，因警察叫我配合他的筆錄，偵訊因為害怕
      ，想要交保，就照警詢筆錄講等語（原審卷第一五八至一
      五九頁），有關解釋其警詢筆錄之說詞，或謂想交保，或
      謂被設計，或謂配合警方，前後不一，已難輕信，何況，
      觀諸警詢筆錄所載，被告乙○○係於十月十九日九時四十
      五分開始接受偵訊（偵卷第十四頁），被告丙○○則係同
      日十時十分接受訊問（偵卷第八頁），顯見同案被告乙○○先受訊問，則警員如何能知尚未受訊問之被告丙○○說
      辭？進而告知同案被告乙○○？是同案被告乙○○上開所
      辯，有瑕疵可指，顯係迴護之詞，不足採信。
    被告丙○○辯稱：警偵訊是為迴護乙○○所以承認等語，
      然查：被告丙○○於偵訊稱：乙○○於警詢指我教唆他，
      於九十五年十八日十九時帶海洛因及安非他命，至板橋市
      介壽公園與人交易乙節，是他自己要去，他誣賴我等語（
      偵卷第五四頁），已出而反駁同案被告乙○○所指，顯無
      迴護之意，是其所辯，為不可採。
綜上，被告丙○○所辯，不足採信，事證明確，其犯行堪予認定
。
（二）核被告丙○○所為，係犯毒品危害防制條例第八條第一項
      、第二項之轉讓第一級、第二級毒品罪。被告就上開轉讓
      第一級毒品海洛因、第二級毒品甲基安非他命犯行，其轉
      讓前持有毒品之低度行為為轉讓之高度行為所吸收，不另
      論罪。再者被告三次轉讓第一級毒品海洛因之犯行，雖屬
      自然意義三個行為，然時間密接，方法相同，觸犯構成要
      件相同之罪，且均係出於使乙○○施用抵癮之動機所為，
      顯係基於單一犯意接續所為，應認係接續犯之實質上一罪
      ，而論以轉讓第一級毒品一罪。又被告於九十五年十月十
      八日同時、同地轉讓第一級毒品海洛因二包及第二級毒品
      安分他命一包與被告乙○○之行為，係一行為觸犯轉讓第
      一級毒品罪及轉讓第二級毒品罪二罪，屬於想像競合犯，
      應從一重，依轉讓第一級毒品罪處斷。被告前因連續施用
      第一級、第二級毒品案件，經原審法院以九十一年訴字第
      一四四一號判決分別判處有期徒刑八月、六月，應執行有
      期徒刑一年一月確定，甫於民國九十三年十一月七日縮短
      刑期執行完畢，有本法院被告前案紀錄表附卷可參，其於
      有期徒刑執完畢後五年以內，故意再犯本件有期徒刑以上
      之罪，為累犯，應依刑法第四十七條第一項之規定加重其
      刑。又被告犯行係在九十六年四月二十四日之前，依中華
      民國九十六年罪犯減刑條例第二條第一項第三款規定，應
      予減刑。
（三）原審以事證明確，予以論罪科刑，並說明後述（四）部份
      不另為無罪諭知，固非無見，惟未及適用中華民國九十六
      年罪犯減刑條例規定，予以減刑，尚有未洽，被告丙○○
      上訴否認犯行，公訴人上訴指摘後述（四）部分亦屬有罪
      ，均無理由，惟原判決既有上述可議之處，即屬不能維持
      ，應由本院撤銷改判。爰審酌海洛因及安非他命對人體之
      戕害至鉅，被告丙○○以之轉讓他人，所造成之危害，惟
      轉讓之數量非鉅，轉讓對象亦僅一人，犯罪後否認之態度
      等一切情狀，量處有期徒刑一年四月，並依中華民國九十
      六年罪犯減刑條例第二條第一項第三款，第三條第一項第
      七款，第七條規定，減為有期徒刑八月。扣案海洛因（驗
      餘淨重一點一五公克，純質淨重零點三八公克）、安非他
      命（驗餘重四點二九二公克），分別係第一、二級毒品，
      且係被告丙○○轉讓之用，均應依毒品危害防制條例第十
      八條第一項前段，宣告沒收銷燬之。而包裝上開海洛因之
      包裝袋二只，安非他命包裝袋一只（並非不可與毒品分離
      ，係用於包裹毒品，防止其裸露、潮濕，便於攜帶施用）
      ，係被告丙○○所有供本件轉讓毒品之用，業據被告丙○○、同案被告乙○○於警偵訊供述在卷，應依同條例第十
      九條第一項宣告沒收。至於其餘扣案分裝勺管一支、電子
      磅秤一臺、分裝袋十六只、施用安非他命吸食器一組及注
      射針筒一支，被告丙○○因施用而持有之海洛因一包（驗
      餘淨重一點二八公克）、安非他命一包（驗餘重四點八○
      九公克）、分別為被告丙○○及乙○○施用第一、二級毒
      品所用，業據被告二人供承在卷，顯係其二人施用毒品案
      件之證物，與本件轉讓毒品犯行無涉，爰不諭知沒收。
（四）公訴意旨認被告丙○○命乙○○於九十五年十月十八日下
      午八時許，至來臺北縣板橋市○○○路介壽公園內，轉讓
      毒品與某女子後，惟該女子驚見員警到來，倉皇離去；嗣
      為警查獲。因認被告丙○○此部份，係共同涉犯毒品危害
      防制條例第八條第五項、第一項之轉讓第一、二級毒品未
      遂罪嫌乙節，如後述本院認公訴人所提證據不足以證明之
      ，理由詳如後述三，惟公訴人認此部份之犯行與上開論罪
      科刑部分，為單一犯罪之裁判上一罪關係，爰不另為無罪
      之諭知。
三、駁回上訴部份：
（一）公訴意旨另以：被告丙○○於九十五年十月十八日，在臺
      北縣板橋市○○路○段五十巷三十六號十八樓之七，交付
      海洛因二包（驗餘淨重共計一點一五公克）、甲基安非他
      命一包（毛重四點三二五公克，驗餘毛重四點二九二公克
      ）予被告乙○○，指示乙○○至臺北縣板橋市○○○路介
      壽公園內，將海洛因轉交予某不詳姓名年籍之女子，乙○○於九十五年十月十八日下午八時許，即到臺北縣板橋市
      ○○○路介壽公園內，見到該女子後，二人交談中，該女
      子驚見員警到來，倉皇離去；警員見乙○○行跡可疑，上
      前盤檢而當場查獲，並於公園矮牆上，扣得乙○○臨時棄
      置之海洛因二包（驗餘淨重共計一點一五公克）、甲基安
      非他命一包（驗餘毛重四點二九二公克）。因認被告乙○○此所為，係涉犯毒品危害防制條例第八條第五項、第一
      項之轉讓第一、二級毒品未遂罪嫌等語。
（二）按犯罪事實應依證據認定之，無證據不得認定犯罪事實；
      又不能證明被告犯罪者，即應諭知無罪之判決，刑事訴訟
      法第一百五十四條第二項、第三百零一條第一項分別定有
      明文。次按認定不利於被告之事實，須依積極證據，苟積
      極證據不足為不利於被告事實之認定時，即應為有利於被
      告之認定，更不必有何有利之證據。又認定犯罪事實所憑
      之證據，雖不以直接證據為限，間接證據亦包括在內，然
      而無論直接或間接證據，其為訴訟上之證明，須達於通常
      一般人均不致有所懷疑，而得確信其為真實之程度，始得
      據為有罪之認定，最高法院三十年上字第八一六號及七十
      六年臺上字第四九八六號判例意旨可資參照。
（三）公訴人認被告二人涉有上開轉讓第一、二級毒品未遂罪嫌
      ，係以被告丙○○、乙○○警詢、偵訊筆錄，及證人即查
      獲員警甲○○偵訊證述，扣案毒品等，為主要論據。訊據
      同案被告丙○○、被告乙○○均堅決否認有轉讓毒品予該
      不詳姓名年籍之女子之犯行，被告乙○○辯稱：那天是丙○○叫我帶一個女生去找她，因為當天是我要回去了，我
      要出門，她叫我到公園帶一個女生，我去到那邊，看到警
      察，見到警察要過來了，就把身上的東西要丟掉。我沒有
      跟丙○○要轉讓毒品給那個女的。那個女生我也不認識，
      就是聽丙○○說是穿什麼衣服怎麼樣，我去公園問那個女
      生是不是要找丙○○，然後那個女生站起來，我看到警察
      過來，那個女生就跑掉了，我把身上的東西丟在地上，警
      察以為我是要交付的等語（原審卷第二五至二六頁），同
      案被告丙○○辯稱：那天我在板橋買衣服，有一名女子名
      為小喬，他說要來找我，他之前偷過我的錢包，我就請我
      乾弟弟乙○○要回去時，順便去介壽公園把她帶過來，我
      要問他偷我皮包的事，我沒有拿東西給小喬，我只是請我
      弟弟去介壽公園把小喬帶過來等語（原審卷第一三二至一
      三三頁）。經查：
    被告乙○○於警詢及偵查中曾供稱受被告丙○○之指示，
      將毒品海洛因轉交予公園內之不詳姓名之女子云云，然其
      後，被告乙○○已否認有此情事，按刑事訴訟法第一百五
      十六條第二項規定：被告或共犯之自白，不得作為有罪判
      決之唯一證據，仍應調查其他必要之證據，以察其是否與
      事實相符。因此，被告乙○○上開警偵訊說辭，依法本應
      調查其他佐證，不得逕以之為有罪認定，何況嗣又為其所
      否認，因此尚難遽採為不利之證據。
    證人即承辦本案之小隊長沈東證稱：當時我是在介壽公園
      附近注意有無販毒的可疑跡象，因為那裡常有人在販賣毒
      品。當時我的位置在介壽公園對面的馬路，馬路約有從證
      人席到法臺的距離，然後，我看乙○○的行跡可疑，我的
      同仁辛○○就是在他們的前面，他偽裝散步，我們覺得他
      們行跡可疑，所以就過去盤查，我在對面馬路看到他把一
      包東西放在公園的矮牆上。我認為他是心虛，要逃避責任
      ，他丟了一包，身上另外還有一包。我們盤查前他就心虛
      要跑了。我有看到那名女子，但是那時還沒有交易，我們
      要盤查時那個女孩子就偷偷跑了，我沒看清楚乙○○是否
      與那名女子交談等語（原審卷第一四二至一四三頁）。證
      人即承辦警員甲○○於偵訊、原審證稱：巡邏車經過該地
      ，看到一女子像吸毒的人，我們就等一下，過十幾分鐘，
      看到乙○○與該女子交談，另一同事辛○○就故意裝路人
      走過去，要聽他們交談內容，但沒聽到，車上另一同事就
      看到乙○○把白色東西放在矮牆，就通知辛○○事進行盤
      查，而查獲海洛因，我沒看見該女子碰觸該包白色物，有
      同事看到女子翻自己包包，但沒看到她拿錢出來等語（偵
      卷第六五至六六頁，原審卷第七六頁），顯見，當時客觀
      情狀，被告乙○○確與一女子交談，然無證據證明其交談
      內容即係有關轉讓毒品事宜，且該女子未曾碰觸該毒品，
      實難以事後自被告乙○○處查得海洛因等毒品，即能推論
      其二人係為轉讓毒品而攀談，蓋言談範圍廣闊，無從任意
      推斷其內容，衡情，被告乙○○持有毒品，則其見警方，
      而心虛丟棄毒品，亦在情理中，尚難遽認必是以丟置於矮
      牆之方式欲轉讓毒品。是上開證人之證詞，尚不足以補強
      被告乙○○於警偵訊之自白。
    至於證人甲○○於偵訊、原審證稱：當時問乙○○，他說
      要毒品交給那女子等語（偵卷第六六頁，原審卷第七七頁
      ），此部分證辭，無非被告乙○○自白之傳述，依法亦當
      有其他證據證據補強之，方可採用，然並無其證據可佐，
      尚難遽採為不利被告之認定。
    扣案毒品固足證明被告乙○○持有之犯行，然尚不能以之
      推認將有何販賣、轉讓之犯行，蓋亦有供己施用，或單純
      持有之型態，亦即公訴人所指轉讓毒品，尚有合理懷疑存
      在。
    至於被告乙○○與同案被告丙○○所辯：單純要找人乙節
      ，固無證據可佐，不能輕信，然被告所辯縱不能成立，亦
      不能以此而為不利之認定。
    證人甲○○於偵訊證稱：公園對面的店家設有一支監視器
      ，但沒有照向案發地，此外沒有其他監視器等語（偵卷第
      第六十六頁）。又查無其他積極證據足資證明被告乙○○
      有何公訴意旨所指於上述時、地轉讓毒品海洛因二包及安
      非他命一包予該姓名年籍不詳之女子而未遂之犯行。
綜上，公訴人所舉各項證據方法，尚無法證明被告乙○○確有犯
毒品危害防制條例第八條第五項、第一項之轉讓第一、二級毒品
未遂罪，而使本院達於確信其涉有上述罪嫌之程度，至於被告乙○○持有上開毒品部分，因其有施用犯行，經台灣板橋地方法院
九十五年毒聲字第二三二○號裁定命送觀察勒戒等情，有本院被
告前案紀錄表在卷可參，是其持有部分，當為其施用犯行所吸收
，尚不得於本案獨立論罪。此外，查無其他積極證據足認被告乙○○有此罪行，揆諸首揭說明，自應為無罪之諭知。
（四）原審以不能證明被告乙○○犯罪，而諭知無罪，並無違誤
      ，公訴人上訴，未提新事證，仍就原事證為爭執，指摘原
      審不當，尚有誤會，為無理由， 應予駁回。
據上論斷，應依刑事訴訟法第三百六十九條第一項前段、第三百
六十八條，第三百六十四條，第二百九十九條第一項前段，毒品
危害防制條例第八條第一項、第二項、第五項、第十八條第一項
前段，第十九條第一項，刑法第十一條前段、第五十五條前段、
第四十七條第一項，中華民國九十六年罪犯減刑條例第二條第一
項第三款，第三條第一項第七款，第七條，判決如主文。
本案經檢察官王壬貴到庭執行職務。
中　　華　　民　　國　　96　　年　　11　　月　　9 　　日
 　　　　　       刑事第十八庭審判長法　官　溫耀源
                                    法　官　陳健順
                                    法　官　周政達
以上正本證明與原本無異。
如不服本判決，應於收受送達後十日內向本院提出上訴書狀，其
未敘述上訴之理由者並得於提起上訴後十日內向本院補提理由書
（均須按他造當事人之人數附繕本）。
                                    書記官  莊昭樹
中　　華　　民　　國　　96　　年　　11　　月　　9 　　日
附錄：本案論罪科刑法條全文
毒品危害防制條例第八條
轉讓第一級毒品者，處一年以上七年以下有期徒刑，得併科新臺
幣一百萬元以下罰金。
轉讓第二級毒品者，處六月以上五年以下有期徒刑，得併科新臺
幣七十萬元以下罰金。
轉讓第三級毒品者，處三年以下有期徒刑，得併科新臺幣三十萬
元以下罰金。
轉讓第四級毒品者，處一年以下有期徒刑，得併科新臺幣十萬元
以下罰金。
前四項之未遂犯罰之。
轉讓毒品達一定數量者，加重其刑至二分之一，其標準由行政院
定之。
